## Redson Jesus Naventa Apaico

Ingeniero Mecánico Electricista -Titulado



## Datos personales



Redson Jesus Naventa Apaico



redsonnaventa@gmail.com



986796528



Avenida El aire 1025 San Luis Lima 051 Peru



30 de marzo de 1990



Ica









Peruana

Masculino



Soltero



linkedin.com/in/redson-naventa-58422690

# Competencias

Manejo de Programas de ••••• Computo

Idioma



Habilidades de Comunicación



Liderazgo



### Perfil

Ingeniero Titulado Mecánico Electricista de la Universidad Nacional San Luis Gonzaga de Ica; Actualmente cursando la Maestría de Gerencia de Ingeniería de Mantenimiento en la Universidad Nacional de Ingeniería; Con mas de 08 años de experiencia en el sector automotriz. Proactivo con vocación de servicio, atención al cliente y gestión por resultados KPI's,. Alto sentido de responsabilidad para trabajo bajo presión, trabajo en equipo y comunicación a todo nivel.

### **Formación**

### Maestría En Ingeniería Con Mención En Gerencia E Ingeniería De Mantenimiento

oct 2021 - presente

Universidad Nacional de Ingenieria, Lima

### Ingeniero Mecánico Electricista

mar 2008 - ene 2013

Universidad Nacional San Luis Gonzaga de Ica, Ica

## Experiencia

### Independiente

ene 2021 - presente

Peru

- Brindar asesoramiento en realización de planes de mantenimiento predictivo, preventivo y correctivo, confiabilidad & costo de ciclo de vida.
- Brindar asesoramiento de Adquisición de unidades nuevas de camiones y buses.

## Asesor de Equipos Especiales

mar 2018 - jun 2020

Divemotor, Lima

- Brindar asesoramiento a la fuerza de ventas de las regiones Norte, Centro y Sur, sobre equipamientos de carrocerías especiales en unidades Mercedes Benz & Freightliner
- Verificación del proceso de montaje y modificaciones de las carrocerías en las unidades Mercedes Benz & Freightliner.
- Responsable en manejo de precios, garantía y servicio de PostVenta, con los principales carroceros del País.

### Ingeniero de Producto

oct 2016 - mar 2018

Divemotor, Lima

- Elaborar y Ejecutar plan capacitaciones a la fuerza de ventas a nivel nacional, sobre los productos a comercializar(Bondades del producto sobre sus competidores).
- Acompañamiento con los Key Account Manager, en operaciones con clientes corporativos para otorgar una atención personalizada y adecuada a sus necesidades
- Proponer la estructura de costo, precio final del producto a comercializar para obtener los márgenes de rentabilidad propuestos por la gerencia.
- Realizar las configuraciones de vehículos con fábrica según los requerimientos de nuestros clientes y para vehículos de stock según la tendencia del mercado.
- Evaluar y definir potenciales oportunidades de mejora o nuevos desarrollos de producto.
- Análisis del mercado y la competencia del sector para el correcto posicionamiento de cada producto.

### Gestor de cuentas claves

oct 2015 - sep 2016

Divemotor, Lima

- Identificar las necesidades específicas de cada cliente clave y coordinar el soporte técnico y soluciones comerciales a medida con las áreas respectivas.
- Coordinar la solución de problemas reportados por los clientes claves a través de las áreas comerciales y post-venta.
- Garantizar la máxima penetración de repuestos y servicio en estos clientes asegurando una rentabilidad.

Toma de Decisiones

Negociador

Organizado

Proactivo

### Idiomas

English



## **Diplomados**

# Diplomado en Gestion de Proyecto 2021

Universidad Nacional de Ingenieria

### Diplomado en Gerencia de Operaciones de Transportes 2019

Cefortrans

### Diplomado en Inspector de Soldadura

2018

Pontificia Universidad Católica del Perú

# Diplomado en Análisis Financiero 2016

Universidad Nacional Mayor de San Marcos

# Programa Integral de Gestión de Mantenimiento

2012

Tecsup

## **Cursos Informaticos**

### Master en SolidWorks

Ms project Intermerdio & Avanzado

### Especialista en Excel

# **Aptitudes**

- Habilidades Comerciales
- Responsabilidad y Compromiso
- Capacidad para la toma de decisiones
- Aptitudes para la atención al cliente
- Trabajo bajo Presión
- Trabajo en Equipo
- Resolución de Problemas

#### Supervisor de Flotas

Tracto Camiones Usa, Lima

- Realizar pruebas de ruta a fin de verificar la buena operación de los vehículos, y establecer consumo de combustible.
- Brindar soporte a toda la red de concesionarios de International.
- Enviar reportes de falla comunes del producto y mejoras.
- Generar reporte mensuales sobre las fallas frecuentes, para dar estudios de un posible defecto de calidad y/o producto.
- Pruebas de ruta de rendimiento y desempeño de vehículos de carga International.

### Supervisor de Entrenamiento

abr 2012 - feb 2015

mar 2015 - sep 2015

Tracto Camiones Usa, Lima

- Dar capacitación a los asesores comerciales sobre conocimiento de producto de camiones International.
- Realizar plan de capacitación a tecnicos nivel Nacional sobre los Vehículos International.
- Brindar soporte a toda la red de concesionarios de International en capacitación.
- Brindar charla de inducción a los operadores.
- Programación de Pruebas de Rutas.

#### **Asesor de Servicios**

ene 2012 - mar 2012

Tracto Camiones Usa, Lima

- Seguimiento durante el proceso de reparación y entrega de la unidad del cliente, así como realizar la adecuada facturación del trabajo terminado.
- Tramitar y/o hacer seguimiento de la situación crediticia del cliente (ampliación de crédito y/o deudas pendientes).
- Brindar soporte en la Posventa de las unidades que ingresan al taller.
- Gestionar cualquier reclamo que presente el cliente desde su inicio hasta su cierre
- Cumplir con el proceso de atención y registro de garantía de fábrica.

## Cursos de Mecanica Automotriz

- Herramientas Electrónicas
- Cabina Electrónica. Camiones International
- Dirección Hidráulica.
- Frenos de Aire y Sistema Electrónicos.
- Curso de "Sistema De Aire Acondicionado De Unidades International"
- Curso de "Diagnóstico de Sensores de Motor International"
- Curso de "Familiarización De Vehículos International Y Motores Cummins, Operación Y Mantenimiento".
- Curso de "Familiarización De Software De Diagnostico De Cummins"
- Curso de "MOTOR MWM Euro III & Euro IV Diagnóstico Y Reparación"
- Certificado por LATEC Bogotá Colombia Octubre 2013

### Referencias

#### Ricardo Flores - Jefe de Producto

Divemotor, Lima 997921550

# James Carbajal Vasquez - Jefe de Soporte de Producto

International Camiones del Peru, Lima 954700271

### Sergio Valdivieso Peña - Gerente de Servicios

International Camiones del Peru, Lima 951933980

### **Alfonso Portacarrero**

Divemotor, Lima 999749919